最　高　行　政　法　院　裁　定
　　　　　　　　　　　　　94年度裁字第01871號
上　訴　人　乙○○○
被 上訴 人　財政部臺灣省南區國稅局
代　表　人　甲○○
上列當事人間因贈與稅事件，上訴人對於中華民國93年3月19日
高雄高等行政法院92年度訴字第1113號判決，提起上訴，本院裁
定如下：
　　主  文
上訴駁回。
上訴審訴訟費用由上訴人負擔。
　　理  由
一、按對於高等行政法院判決之上訴，非以其違背法令為理由，
    不得為之，行政訴訟法第242條定有明文。同法第243條第1
    項規定，判決不適用法規或適用不當者，為違背法令；而判
    決有第243條第2項所列各款情形之一者，其判決當然違背法
    令。又提起上訴，應以上訴狀表明上訴理由並應添具關於上
    訴理由之必要證據，復為同法第244條第1項第4款及第2項所
    明定。準此，當事人提起上訴，如以原審判決有行政訴訟法
    第243條第1項不適用法規或適用法規不當為理由時，其上訴
    狀或理由書應有具體之指摘，並揭示該法規之條項或其內容
    ；如以原審判決有第243條第2項所列各款情形之當然違背法
    令為理由時，其上訴狀應揭示合於該款之事實。上訴狀或理
    由書如未依此項方法表明，或其所表明者，顯與上開法條規
    定之情形不相合時，即難認為已對高等行政法院判決之違背
    法令有具體之指摘，其上訴自難認為合法。
二、上訴意旨略以：（一）按財政部賦稅署90年11月22日台稅二
    發字第0900457235號函釋，係政府因88年臺灣金融風暴，為
    維護社會金融秩序，有關興櫃公司股票之成交價如有低於公
    司淨值之情事者，可免課徵贈與稅。惟法律上能包容體質良
    好、會計制度健全之上市或上櫃公司，如宜吉企業股份有限
    公司（下稱宜吉公司）這樣體質不良、會計制度不健全之未
    上市或上櫃公司，卻要用淨值課稅，豈非一國兩制。（二）
    上訴人與游林梅雪夫婦雖屬二親等姻親，惟平常很少往來，
    上訴人因財務困難向游林梅雪夫婦借錢時，游林梅雪夫婦在
    不知情下並未要求上訴人提供擔保，嗣因上訴人無法按月繳
    納，方以宜吉公司股票抵債，並告知游林梅雪夫婦以後有錢
    必買回。（三）國內私人間過戶非上市上櫃之股份有限公司
    股票，必須用股票面值以上申報，否則國稅局會找麻煩，故
    一般會計記帳代理人均會勸人用股票面值申報，但這並不代
    表股票抵債之價值。請求將原判決廢棄，並撤銷訴願決定及
    原處分等語。
三、經查，前揭上訴意旨所陳各節，無非重述上訴人在原審所為
    主張，並就原審取捨證據、認定事實之職權行使事項，指摘
    其為不當，並未具體表明原判決駁回上訴人在原審之訴所持
    理由，究違背何項法令、不適用或如何適用不當之具體情事
    ，依首開規定及說明，其上訴為不合法，應予駁回。
四、依行政訴訟法第249條第1項前段、第104條、民事訴訟法第
    95條、第78條，裁定如主文。
中    華    民    國    94    年    9    月    15     日
                  第二庭審判長法  官　廖　政　雄
                              法  官　林　清　祥
                              法  官　鍾　耀　光
                              法  官　姜　仁　脩
                              法  官　胡  國  棟
以  上  正  本  證  明  與  原  本  無  異
中    華    民    國    94    年    9    月    15     日
　　　　　　　　　　　　　　　書記官　陳　盛　信
